臺灣新竹地方法院行政訴訟判決　
110年度交字第190號
原      告  楊博任  
被      告  臺北市交通事件裁決所

代  表  人  蘇福智  
上列當事人間交通裁決事件，原告不服被告民國110年7月2日北
市裁催字第22-ZXZA70461號裁決，提起行政訴訟，本院判決如下
：
    主  文
原告之訴駁回。
訴訟費用新臺幣參佰元由原告負擔。
    事實及理由
一、程序事項：
    本件因屬不服被告所為道路交通管理處罰條例（下稱道交條
    例）第8條之裁決而提起撤銷訴訟，依行政訴訟法第237條之
    7規定，不經言詞辯論，逕行裁判，合先敘明。 
二、事實概要：
    原告於109年10月23日17時30分駕駛訴外人謝幸芬君所有100
    2-ZU號自用小客車行經國道1號公路南向88.1公里處，因與3
    797-ZT號自用小客車發生交通事故，經內政部警政署國道公
    路警察局第二公路警察大隊楊梅分隊(以下稱舉發機關) 員
    警依現場處理資料製發第ZXZA70461號違反交通管理事件通
    知單舉發原告「汽車行駛高速公路未依規定與前車保持安全
    距離」，上開違規通知單係於109年11月17日寄存送達，原
    告因逾越應到案日期前，仍未依規定期限自動繳納罰鍰，且
    未提起陳述，或到案聽候裁決。被告於110年7月2日以北市
    裁催字第22-ZXZA70461號裁決書逕行裁決，裁處原告新臺幣
    （下同）4500元罰鍰，並記違規點數1點，該裁決書已於110
    年7月5日完成送達在案，原告不服，向本院提起行政訴訟。
三、本件原告主張略以：
    當時我方與前車車上均無行車紀錄器，做筆錄時警察詢問我
    當時車速以及與前車距離，然而當時都在看路況，實在沒辦
    法知曉車速，更不知道事發當時確切距離為何。警察提問時
    我便回答時速與距離均不清楚，但在警察要求下仍勉強提供
    了數字。無行車紀錄器或其他方式佐證就判定未與前車保持
    安全距離，有失公允。並聲明：原處分撤銷；訴訟費用由被
    告負擔。
四、被告則答辯略以：
    所謂保持行車安全距離係要求駕駛人在行車時預留適當反應
    及煞車時間，以避免發生車輛追撞等重大交通事故，係為維
    護交通秩序及確保交通安全而設，是以後車駕駛人為規範對
    象，課以駕駛人與在同一車道上之前車保持安全距離之義
    務，並不以前車處於行駛狀態為要件。而所謂行車安全距
    離，係指駕駛人於遇緊急狀況時，仍足以應變煞停之距離；
    經相關跡證判斷，原告所駕駛之1002-ZU自小客車未保持行
    車安全距離而追撞之事實明確。另根據事故當事人車輛受損
    位置、交通事故調查報告表等相關證據，依違反道路交通管
    理事件統一裁罰基準及處理細則第10條第1項4款規定：「肇
    事舉發：發生道路交通事故，肇事原因或肇事責任不明，經
    分析研判或鑑定後，確認有違反本條例行為之舉發。」，爰
    舉發機關依相關跡證及相關交通法令規定製單舉發自屬適
    法。原告雖以前詞置辯，惟駕駛人本應遵守道路交通法規之
    相關規定，以維交通安全及秩序，被告前開主張無理由。並
    聲明：駁回原告之訴；訴訟費用由原告負擔。
五、本院之判斷：
（一）道路交通管理處罰條例第33條第1項第2款規定，汽車行駛
　　　於高速公路、快速道路或設站管制之道路，不遵使用限
　　　制、禁止、行車管制及管理事項之管制規則而有未保持安
　　　全距離者，處汽車駕駛人新臺幣3,000元以上6,000元以下
　　　罰鍰。又按，違反道路交通管理事件統一裁罰基準表訂定
　　　違反處罰條例第33條第1項第2款規定，汽車行駛於高速公
　　　路、快速道路未依規定與前車保持安全距離者-小型車，
　　　期限內繳納處罰鍰新臺幣3,000元，逾越應到案期限30日
　　　內繳納處罰鍰新臺幣3,300元，逾越應到案期限30日以上6
　　　0日以內繳納處罰鍰新臺幣3,900元，逾越應到案期限60日
　　　以上繳納處罰鍰新臺幣4,500元。再按，高速公路及快速
　　　公路交通管制規則第6條規定：「汽車行駛於高速公路及
　　　快速公路，前後兩車間之行車安全距離，依正常天候狀況
　　　下，依下列規定：一、小型車：車輛速率之每小時公里速
　　　數值除以2，單位為公尺。…。第一項規定如遇濃霧、濃
　　　煙、強風、大雨、夜間行車或其他特殊狀況時，其安全距
　　　離應酌量增加，並保持隨時可以煞停之距離。」。另處罰
　　　條例第63條第1項第1款規定略以：「汽車駕駛人有下列各
　　　款所列條款之一者，除依原條款處罰鍰外，並予記點：
　　　一、有第33條第1項、第2項、第38條第1項、第40條、第4
　　　5條、第47條第1款至第3款、第48條、第49條或第60條、
　　　第2項第1款、第2款情形之一者，各記違規點數1點。」。
（二）經查，原告駕駛系爭自小客車，於109年10月23日17時30
      分行經國道1號公路南向88.1公里處，因有「汽車行駛高
      速公路未依規定與前車保持安全距離」之違規行為，追撞
      前車（3797-ZT號自用小客車）發生交通事故，經內政部
      警政署國道公路警察局第二公路警察大隊楊梅分隊員警依
      現場處理後認定違規屬實，並製發第ZXZA70461號違反交
      通管理事件通知單舉發予以舉發，上開違規通知單係於10
      9年11月17日寄存送達，原告因逾越應到案日期前，仍未
      依規定期限自動繳納罰鍰，且未提起陳述，或到案聽候裁
      決。被告於110年7月2日以北市裁催字第22-ZXZA70461號
      裁決書逕行裁決，裁處原告新臺幣4500元罰鍰，並記違規
      點數1點，該裁決書已於110年7月5日完成送達在案等情，
      有舉發通知單通知聯影本、送達證書影本、110年7月2日
      北市裁催字第22-ZXZA70461號裁決書影本及裁決書送達證
      書影本、110年8月18日北市裁申字第1103141845號函抄本
      1份、110年8月24日國道警二交字第1102705013號函影本
      、道路交通事故初步分析研判表、道路交通事故現場圖影
      本、交通事故調查紀錄表、現場照片資料及1002-ZU汽車
      車籍查詢及駕駛人基本資料等在卷可稽，應可認定為真實
      。
（三）本件原告雖主張本件並無行車紀錄器或其他佐證便認定其
      未保持安全距離有失公允云云。然依原告於國道公路警察
      局第二大隊楊梅分隊A3類道路交通事故調查紀錄表自承「
      我見前車3779-ZT號急煞我也跟著煞車，但還是撞上前車
      」等語（本院卷第61頁）；以及原告前車（即車號0000-0
      0自小客車）駕駛人於國道公路警察局第二大隊楊梅分隊A
      3類道路交通事故調查紀錄表（本院卷第63頁）中說明「
      因前方車煞車停止，我見狀立即煞車，我前車停止下來，
      約2-3秒即遭後車1002-ZU號車之車頭追撞我所駕駛車輛後
      車尾而肇事」等語（本院卷第79頁），原告之前車（車號
      0000-00自小客車）駕駛人因前方車煞車停止而隨即煞車
      ，原告駕駛之系爭汽車（車號0000-00）行駛於車號0000-
      00後方，原告急煞後撞及前方之3779-ZT自小客車，而觀
      諸原告車輛及前方車輛同遭遇前方車輛急煞之情況，而原
      告前方之車輛（3779-ZT）並未因急煞車而撞擊其前方車
      輛，然原告車輛卻撞及前方車輛，更可徵若保持安全距離
      對於此一急煞之臨時狀況應足以為適當之反應舉措而不至
      追撞前方車輛，故原告未保持安全距離因而產生追撞應可
      認定。按前開道路交通安全規則第94條第1項之規定「後
      車與前車之間應保持隨時可以煞停之距離」規範目的，亦
      可知如車輛與車輛之間有保持安全距離者，前車發生臨時
      事故時，後方車輛當可於此際有反應之空間及時間而不致
      發生追撞之情形，故自本件事故發生之結果當可推知當時
      原告確實未保持與前車之安全距離。準此，原告主張應無
      足採，本件原告確有「汽車行駛高速公路未依規定與前車
      保持安全距離」之違規行為無訛。　　　
（四）綜上所述，本件原告確於前揭時、地，有「汽車行駛高速
      公路未依規定與前車保持安全距離」之違規事實，被告依
      道路交通管理處罰條例第33條第1 項第2款、第63條第1項
      第1款、違反道路交通管理事件統一裁罰基準及處理細則
      及違反道路交通管理事件統一裁罰基準表之規定，裁處原
      告罰鍰4500元，並記違規點數1點，並無違誤。原告訴請
      撤銷為無理由，應予駁回。　　　
六、本件判決基礎已臻明確，兩造其餘之攻擊防禦方法經本院斟
　　酌後，核與判決不生影響，無一一論述之必要，併予敘明。
七、本件第一審裁判費為300 元，應由原告負擔，爰確定第一審
    訴訟費用額如主文第2項所示。
八、據上論結，本件原告之訴為無理由，依行政訴訟法第237條
    之7、第237條之8第1項、第98條第1項前段，判決如主文。
中　　華　　民　　國　　110 　年　　12　　月　　21　　日
                  行政訴訟庭　法　官　李毓華
以上正本係照原本作成。
如不服本判決，應於判決送達後20日內，向本院提出上訴狀並表
明上訴理由（原判決所違背之法令及其具體內容或依訴訟資料可
認為原判決有違背法令之具體事實），其未載明上訴理由者，應
於提出上訴後20日內向本院補提理由書（上訴狀及上訴理由書均
須按他造人數附繕本，如未按期補提上訴理由書，則逕予駁回上
訴），並應繳納上訴裁判費新臺幣750元。
中　　華　　民　　國　　110 　年　　12　　月　　22　　日
                              書記官  劉文倩